# 求助陈版主，关于超额亏损子公司出售后权益法核算的后续处理

提问人：bai0629 时间：2023-01-08 23:04:07
公司处置子公司部分股权变为权益法核算，该子公司超额亏损，但处置价格大于 0 ，处置时点单体长投为 0 ，合并长投按公允价值确认大于 0 ，处置后本年该公司实现盈利，盈利金额无法弥补超额亏损金额，单体是否确认收益？如单体不确认是否应在合并确认？谢谢希望能够得到回复！

回答人：chenyiwei
单体层面，如果该项长期股权投资（剩余股权按权益法调整后）仍为零，则在享有净资产份额恢复到正数之前不确认投资收益，但需备查登记未确认亏损的减少。
合并报表层面，因为处置日公允价值大于零，即权益法下的投资成本大于零，故本期处置日后的剩余期间内正常确认权益法下的投资收益，但是确认投资收益的基础是按照处置日可辨认净资产公允价值对折旧、摊销、成本结转等进行调整后的被投资方处置日至年末期间净利润。